# 年度终了和每个会计期末的概念

提问人：testacc 时间：2022-07-15 10:54:07
请教版主：
A.使用寿命不确定的无形资产，无论是否存在减值迹象，均应当在每年年度终了进行减值测试
B.对于使用寿命不确定的无形资产不应摊销但应在每个会计期末进行减值测试
这两句话为什么两个都正确呢？感觉在一个完整年度，A要做 1 次，B要做 12 次啊？？

回答人：chenyiwei
对此类减值测试频率问题，应注意：
1 、首先至少每年年末（或者在每年内固定的某个时间）需进行一次减值测试，这是底线。
2 、其次，对于需编制和对外提供中期财务报告的企业（如上市公司需公告季报），理论上应在每个定期报告的资产负债表日都应进行减值测试，并在必要时计提减值准备。但实务中这一点的执行情况似乎并不理想。